【裁判字號】    94,易,1048
【裁判日期】    950127
【裁判案由】    竊盜
【裁判全文】
臺灣臺北地方法院刑事判決              94年度易字第1048號
公  訴  人  臺灣臺北地方法院檢察署檢察官
被      告  戊○○
上列被告因竊盜案件，經檢察官聲請簡易判決處刑（94年度偵字
第10012 號）及移送併案審理（臺灣臺北地方法院檢察署94年度
偵字第13226號、臺灣板橋地方法院檢察署94年度偵字第12871號
），本院受理後認不宜以簡易判決處刑（94年度簡字第1447號）
，改依通常程序審理，嗣被告於準備程序為有罪之陳述，經合議
庭裁定行簡式審判程序，本院判決如下：
    主  文
戊○○連續攜帶兇器竊盜，處有期徒刑壹年。如附表「扣案物品
」欄所示之物品均沒收。
    事  實
一、戊○○因無代步工具，竟基於意圖為自己不法所有之概括犯
    意，自民國94年5月25日起至同年7月27日止，連續於附表所
    示時間、地點，趁被害人所有如附表所示車號車輛無人看守
    之際，連續持客觀上足為兇器使用、為其所有之螺絲起子、
    鉗子、十字套起子、老虎鉗等為工具，以如附表所示之方式
    破壞機車鎖匙或起動電門（毀損部分均未據告訴），再以自
    有或不知情之楊智盛所有之鑰匙開啟機車等方式，竊取如附
    表所示之機車，得手後旋即逃逸。嗣陸續為警查獲：(1)於94
    年5月30日23時15分許，在臺北市○○區○○路112 巷9弄12
    號前，以所竊得之N75-038 號重機車車牌，懸掛在所竊取之
    CV9-415號重機車上騎乘使用，為警查獲，並扣得CV9-415號
    機車1輛（無車牌）、N75-038號車牌1面及機車鑰匙1支。(2)
    於94年6月3日零時10分許，戊○○至在臺北市○○區○○路
    112 巷6弄3號旁停放地點取回所竊得之機車時，當場為警查
    獲，並扣得機車2輛及螺絲起子3把、鉗子3把、十字套起子2
    把、套筒1組。(3)於94年7月14日22時30分許，在臺北市○○
    區○○路2段305巷，騎乘所竊得之機車懸掛楊智盛所有CMU-
    865 號車牌，為王茂祥之子甲○○發現，報警處理而查獲，
    並扣得機車1輛及鑰匙1支。(4)於94年7 月28日17時30分許，
    在臺北縣中和市○○路145 巷20號前，為警當場查獲，並扣
    得機車1輛及楊智盛所有之鑰匙1支。
二、案經臺北市政府警察局萬華分局報告臺灣臺北地方法院檢察
    署檢察官偵查，聲請以簡易判決處刑及移送併案審理，本院
    受理後認不宜以簡易判決處刑，改依通常程序審理，嗣被告
    為有罪之陳述，經合議庭裁定行簡式審判程序。
    理  由
一、訊據被告戊○○就於前揭如附表所示之時、地，以附表所示
    之方式，竊取如附表所示之機車等事實，均自白不諱（見本
    院94年11月7日準備程序筆錄及95年1月23日審判筆錄），且
    ：
  (一)附表編號1、2部分，核與被害人丙○○、庚○○於警詢及偵
    查中指訴被竊的情節相符（見94年度偵字第9417號卷第11至
    14 、51頁），並有贓物認領保管單2紙、車輛車牌失竊作業
    系統查詢車牌認可資料、車籍作業系統查詢認可資料、車號
    查詢重型機車車籍、扣案機車及鑰匙照片4 幀（見同上偵卷
    第21、22、25、26、48、27、28頁）附卷可考，復有扣案之
    鑰匙1 支可資相佐（94年度保管字第4553號贓證物品清單所
    載）。
  (二)附表編號3、4部分，核與被害人己○○、乙○○於警詢時指
    訴被竊的情節相符（見94年度偵字第10012 號卷第10至14頁
    ），並有贓物認領保管單、車輛竊盜車牌失竊資料個別查詢
    報表及機車行照各2 份（見同上偵卷第22、23、28、29、31
    頁）附卷可考，復有扣案之螺絲起子3把、鉗子3把、十字套
    起子2把及套筒1組可資相佐（94年度藍保管字第1316號贓證
    物品清單所載）。
  (三)附表編號5 部分，核與被害人王茂祥之子甲○○、證人楊智
    盛於警詢、偵查中證述情節相符（見94年度偵字第13226 號
    卷第19至21、14至16、63頁），並有贓物認領保管單及失竊
    報告各1份、車輛竊盜車牌失竊資料個別查詢報表2份、機車
    及行竊工具照片7 幀（見同上偵卷第26、27、24、25、28至
    32頁）附卷可考，再有扣案之鑰匙1 支可資相佐（94年度綠
    保管字第1756號贓證物品清單所載）。
  (四)附表編號6 部分，核與被害人丁○○之母蔡麗雲於警詢時證
    述被竊情節相符（見94年度核退偵字第997 號卷第28、29頁
    ），並有贓物認領保管單、車輛竊盜車牌失竊資料個別查詢
    報表各1份、失竊機車照片4幀（見同上偵卷第28、29、37、
    38、40、41頁）附卷可考，再有扣案之鑰匙1 支可資相佐（
    94年度保管字第7247號贓證物品清單所載）。
  (五)是依上開被害人指述內容及卷附之各項文書、證物等補強證
    據已足資擔保被告於本院準備程序、審理中所為之上開任意
    性自白之真實性，自得據被告前開任意性自白及各該補強證
    據，採信被告任意、真實之自白，認本件事證明確，被告犯
    行洵堪認定，應予依法論科。
二、按刑法第321 條第1項第3款之攜帶兇器竊盜罪，係以行為人
    攜帶兇器竊盜為其加重條件，此所謂兇器，其種類並無限制
    ，凡客觀上足對人之生命、身體、安全構成威脅，具有危險
    性之兇器均屬之，且祇須行竊時攜帶此種具有危險性之兇器
    為已足，並不以攜帶之初有行兇之意圖為必要。而扣案附表
    「扣案物品」欄所示之螺絲起子、鉗子、十字套起子、老虎
    鉗，係被告攜帶於本案偷竊現場等情，已經被告供承明確（
    見本院95年1 月23日審判筆錄），且該等工具，為金屬材質
    、外形尖銳而質地堅硬等情，亦經被告供陳明確（見本院95
    年1 月23日審判筆錄），並有前述照片附卷可稽，是上開工
    具為足以殺傷人生命、身體之器械，顯為具有危險性之兇器
    。故核被告之行為，均係犯刑法第321 條第1項第3款之攜帶
    兇器竊盜罪。被告先後多次加重竊盜犯行，時間緊接，觸犯
    罪構成要件相同之罪名，顯係基於概括犯意為之，應依連續
    犯之規定，以一罪論，並依法加重其刑，又查被告於附表編
    號1、2竊盜行為時雖未滿18歲，但於編號3至6竊盜行為時，
    已滿18歲，因連續犯係以一罪論，應以最後行為時為標準，
    自無適用刑法第18條第2 項減輕其刑之規定（最高法院83年
    度台上字第2660號裁判要旨參照），併此敘明。至移送併辦
    即就被告附表編號5、6犯行，以及編號1、2之犯行，起訴書
    中雖未載明，惟此部分犯罪事實，業經被告於偵、審時供承
    在卷，且與原起訴部分具有連續犯之關係，為裁判上一罪關
    係，基於審判不可分之原則，應為起訴效力所及，依刑事訴
    訟法第267 條規定，本院自得審理，附此敘明。爰審酌被告
    並無前科犯行，犯罪後業已坦承犯行，大部分所竊取之物業
    已歸還被害人，並衡量被告之犯罪動機、目的、犯罪之手段
    、生活狀況、品行、智識程度、犯罪所生之危險及損害等一
    切情狀，判處如主文所示之刑。扣案之附表「扣案物品」欄
    所示之物，為被告所有且供犯罪所用之物，業經被告供承明
    確，爰依刑法第38條第1項第2款宣告沒收；另附表編號1、2
    、5、6所載之螺絲起子、老虎鉗，雖為被告所有，但未經扣
    案，且非義務沒收之物，為免執行上困難，爰不予宣告沒收
    。
據上論斷，應依刑事訴訟法第452條、第273條之1 第1項、第299
條第1項前段，刑法第56條、刑法第321條第1項第3款、第38條第
1項第2款，判決如主文。
本案經檢察官李鴻維到庭執行職務
中    華    民    國    95    年    1     月    27    日
                  刑事第五庭    法  官  賴秀蘭
以上正本證明與原本無異。
如不服本判決，應於判決送達後10日內向本院提出上訴狀（應抄
附繕本）。告訴人或被害人如對於本判決不服者，應具備理由請
求檢察官上訴，其上訴期間之計算係以檢察官收受判決正本之日
期為準。
                                書記官  游秀珠
中    華    民    國    95    年    2     月    3     日
附錄本案論罪科刑法條：
刑法第321條
犯竊盜罪而有左列情形之一者，處 6 月以上、 5 年以下有期徒
刑：
一  於夜間侵入住宅或有人居住之建築物、船艦或隱匿其內而犯
    之者。
二  毀越門扇、牆垣或其他安全設備而犯之者。
三  攜帶兇器而犯之者。
四  結夥三人以上而犯之者。
五  乘火災、水災或其他災害之際而犯之者。
六  在車站或埠頭而犯之者。
前項之未遂犯罰之。
附表：
┌─┬─────┬────┬───────┬─────┬────┬────┐
│編│時     間 │地    點│犯  罪  態  樣│被害人及所│贓物是否│扣案物品│
│號│          │        │              │ 竊取財物 │ 已歸還 │        │
├─┼─────┼────┼───────┼─────┼────┼────┤
│1 │94年5月25 │臺北縣三│持己有螺絲起子│丙○○    │僅歸還  │鑰匙1支 │
│  │日零時許  │重市仁愛│破壞機車鎖匙，│N75-038號 │N75-038 │        │
│  │          │街327巷 │再以自有之鑰匙│重型機車  │號車牌，│        │
│  │          │78之2號 │開啟機車      │          │車身業已│        │
│  │          │        │              │          │丟棄    │        │
├─┼─────┼────┼───────┼─────┼────┤        │
│2 │94年5月28 │臺北縣中│持己有螺絲起子│庚○○    │僅歸還  │        │
│  │日2時許   │和市民享│破壞機車鎖匙，│CV9-415號 │CV9-415 │        │
│  │          │街86巷6 │再以自有之鑰匙│重型機車  │號車車身│        │
│  │          │號前    │開啟機車      │          │，車牌業│        │
│  │          │        │              │          │已丟棄  │        │
├─┼─────┼────┼───────┼─────┼────┼────┤
│3 │94年5月30 │臺北縣中│持己有螺絲起子│己○○    │已歸還  │螺絲起子│
│  │日2時許   │和市中正│、鉗子、十字套│LE7-568號 │        │3把、鉗 │
│  │          │路432巷 │起子破壞機車起│重型機車  │        │子3 把、│
│  │          │28號前  │動電門後，起動│          │        │十字套起│
│  │          │        │該車騎乘使用  │          │        │子2 把及│
├─┼─────┼────┼───────┼─────┼────┤放置上開│
│4 │94年6月2日│臺北市西│持己有螺絲起子│乙○○    │已歸還  │物品之套│
│  │8時許     │園路2段 │、鉗子、十字套│CRQ-980號 │        │筒1組   │
│  │          │140巷26 │起子破壞機車起│重型機車  │        │        │
│  │          │號前    │動電門後，起動│          │        │        │
│  │          │        │該車騎乘使用  │          │        │        │
├─┼─────┼────┼───────┼─────┼────┼────┤
│5 │94年7月12 │臺北市中│持己有螺絲起子│王茂祥    │已歸還  │鑰匙1支 │
│  │日21時10分│正區中華│及老虎鉗破壞機│CPV-773號 │        │        │
│  │許        │路2段305│車鎖匙，再以自│重型機車  │        │        │
│  │          │巷3號前 │有之鑰匙開啟機│          │        │        │
│  │          │        │車            │          │        │        │
├─┼─────┼────┼───────┼─────┼────┼────┤
│6 │94年7月27 │臺北縣中│持己有螺絲起子│丁○○    │已歸還  │本件扣案│
│  │日7時許   │和市安平│破壞機車鎖匙，│LS8-770號 │        │物非陳韋│
│  │          │路85號前│再以不知情之楊│重型機車  │        │銘所有，│
│  │          │        │智盛所有、扣案│          │        │不予宣告│
│  │          │        │之鑰匙開啟機車│          │        │沒收    │
└─┴─────┴────┴───────┴─────┴────┴────┘


司法院資訊處製作；財團法人民間司法改革基金會備份。
